【裁判字號】    97,重訴,2
【裁判日期】    970128
【裁判案由】    違反毒品危害防制條例
【裁判全文】
臺灣臺南地方法院刑事裁定               97年度重訴字第2號
聲  請  人  甲○○
即被告配偶
被      告  乙○○
                    現羈押於臺灣臺南看守所
選任辯護人  張雯峰律師
            奚淑芳律師
上列被告涉嫌違反毒品危害防制條案件，經聲請人具狀聲請具保
停止羈押，本院裁定如下：
    主  文
聲請駁回。
    理  由
一、聲請意旨如附件聲請狀所載。
二、按被告經法官訊問後，認所犯為死刑、無期徒刑或最輕本刑
    為5 年以上有期徒刑之罪，犯罪嫌疑重大，而有事實足認有
    湮滅、偽造、變造證據或勾串共犯或證人之虞者，非予羈押
    ，顯難進行追訴、審判或執行者，得羈押之，刑事訴訟法第
    101 條第1 項第2 款、第3 款分別定有明文。而刑事被告經
    法官訊問後，認有法定羈押原因，於必要時得羈押之，所謂
    必要與否，仍許法院斟酌訴訟進行程度或其他一切情事而為
    認定，且按羈押乃為保全證據或刑事程序得以順利進行，抑
    或擔保國家刑罰權之執行，其目的不在確認被告罪責與刑罰
    之問題，而在於判斷有無保全之必要，故適用自由證明程序
    ，而非嚴格證明程序，如依卷附證據，已使法院達被告犯罪
    嫌疑重大，進相信有串證抑或湮滅證據的高度可能即為已足
    ，而非至無可懷疑之確有串證抑或湮滅證據之事實程度；又
    被告有無羈押及禁止接見、通信之必要，法院自得就具體個
    案情節予以斟酌決定，如就客觀情事觀察，法院許可羈押禁
    止接見、通信之裁定在目的與手段間之衡量並無明顯違反比
    例原則情形，即無違法或不當可言。
三、經查：本件被告乙○○違反毒品危害防制條例案件，經檢察
    官偵查終結後，提起公訴繫屬於本院，經本院法官於民國97
    年1 月14日訊問後，認依卷附證據，足認被告涉犯法定刑為
    死刑、無期徒刑之毒品危害防制條例第4 條第1 項之運輸第
    一級毒品罪，犯罪嫌疑重大，並審認被告供述與卷附證據明
    顯不符，繼考量法院對於實體真實發現等因素，認被告確有
    予以羈押及禁止接見通信之必要，爰依據刑事訴訟法第 101
    條第1 項第2 款、第3 款之事由予以羈押，並禁止接見通信
    。
四、本件聲請人具狀聲請具保停止羈押，惟衡諸其聲請理由，或
    就本案提出之疑點及請求證據之調查，惟此即為本院準備程
    序期日本案所須釐清之爭點，與具保停止羈押事由無關，至
    聲請人所提農曆年節將至，被告為家中唯一成年男子，聲請
    人無法支撐生計，並非得據為聲請具保停止羈押之理由，本
    院就上開情事自無庸再加審酌。從而，聲請人聲請具保停止
    羈押，自難准許，應予駁回。
五、爰依刑事訴訟法第220 條，裁定如主文。
中    華    民    國    97    年    1     月    28    日
                  刑事第十三庭  法  官  張維君
                                法  官  陳淑勤
                                法  官  莊玉熙
以上正本證明與原本無異。
如不服本裁定應於送達後5日內向本院提出抗告狀。
                                書記官  黃傳鈞
中    華    民    國    97    年    1     月    28    日


司法院資訊處製作；財團法人民間司法改革基金會備份。
